臺灣臺北地方法院簡易民事判決
                                   111年度店簡字第1210號
原      告  邱奕寰  




被      告  呂逢凱  

上列當事人間請求返還借款事件，經臺灣新北地方法院板橋簡易
庭111年度板簡字第1050號民事裁定移送前來，本院於民國111年
11月17日言詞辯論終結，判決如下：
　　主    文
被告應給付原告新臺幣伍拾萬元，及自民國一百十一年十月二十
一日起至清償日止，按週年利率百分之五計算之利息。
訴訟費用由被告負擔。
本判決得假執行；但被告如以新臺幣伍拾萬元為原告預供擔保後
，得免為假執行。  
    事實及理由
壹、程序事項
    被告經合法通知，未於言詞辯論期日到場，亦未提出準備書
    狀做任何聲明或陳述。
貳、實體事項
一、原告主張：被告於民國100年9月3日向伊借款新臺幣(下同)5
    0萬元，約定於100年10月20日返還，惟期限屆至，伊屢次催
    討，被告均置若罔聞，依消費借貸法律關係起訴請求，並聲
    明：如主文所示。
二、被告未於言詞辯論期日到場，亦未提出書狀答辯。
三、法院之判斷
　㈠按稱消費借貸者，謂當事人一方移轉金錢或其他代替物之所
    有權於他方，而約定他方以種類、品質、數量相同之物返還
    之契約；借用人應於約定期限內，返還與借用物種類、品質
    、數量相同之物，未定返還期限者，借用人得隨時返還，貸
    與人亦得定1個月以上之相當期限，催告返還，民法第474條
    第1項、第478條分別定有明文。查原告前揭主張，提出保管
    條在卷可按，而被告經合法通知，未到庭為陳述，亦未提出
    書狀供本院參酌，依民事訴訟法第280條第3項前段準用第1
    項前段規定，視同自認原告之主張，堪信原告之主張為真正
    。
　㈡按給付有確定期限者，債務人自期限屆滿時起，負遲延責任
    ；遲延之債務，以支付金錢為標的者，債權人得請求依法定
    利率計算之遲延利息。但約定利率較高者，仍從其約定利率
    ；應負利息之債務，其利率未經約定，亦無法律可據者，週
    年利率為百分之5，民法第229條第1項、第233條第1項、第2
    03條分別有明文。查被告向原告借款，清償期限屆滿未予清
    償，兩造未約定利率，則原告請求被告給付自110年10月21
    日起至清償日止，按週年利率百分之5計算之遲延利息，為
    有理由，應予准許。
四、綜上所述，原告依消費借貸法律關係請求，被告給付50萬元
    及自110年10月21日起至清償日止，按年息5％計算之利息，
    應予准許。
五、本件係適用簡易程序為被告敗訴之判決，依民事訴訟法第42
    7條、第389條第1項第3款之規定，應依職權宣告假執行；並
    依同法第392條第2項依職權為被告如預供擔保，得免為假執
    行之宣告。
六、訴訟費用負擔之依據：民事訴訟法第78條。本件訴訟費用額
    ，依後附計算書確定如主文所示金額。
中　　華　　民　　國　　111 　年　　12　　月　　9　　日
                  新店簡易庭法  官　鄧德倩 
以上正本係照原本作成。
對於本件判決如有不服，應於收受送達後20日內向本院提出上訴
書狀，上訴於本院合議庭，並按他造當事人之人數附具繕本。
如委任律師提起上訴者，應一併繳納上訴審裁判費。
中　　華　　民　　國　　111 　年　　12　　月　　9　　日
                            書記官  張嘉崴